Config:
  hfst:
    Gen: ../../../src/generator-gt-norm.hfst
    Morph: ../../../src/analyser-gt-norm.hfst
  xerox:
    Gen: ../../../src/generator-gt-norm.xfst
    Morph: ../../../src/analyser-gt-norm.xfst
    App: lookup

Tests:

  Noun - vanas: # N_ODD_WG (with CGrad)
    vanas+N+Sg+Nom: vanas
    vanas+N+Sg+Gen: vadnasa
    vanas+N+Sg+Acc: vadnasav
    vanas+N+Sg+Ill: vadnasij
    vanas+N+Sg+Ine: vadnasin
    vanas+N+Sg+Ela: [vadnasist, vadnasis]
    vanas+N+Sg+Com: vadnasijn
    vanas+N+Pl+Nom: vadnasa
    vanas+N+Pl+Gen: vadnasij
    vanas+N+Pl+Acc: vadnasijd
    vanas+N+Pl+Ill: vadnasijda
    vanas+N+Pl+Ine: vadnasijn
    vanas+N+Pl+Ela: [vadnasijst, vadnasijs]
    vanas+N+Pl+Com: [vadnasij, vadnasijgum]
    vanas+N+Ess: vadnasin
    vanas+N+Abe: vadnasahtÃ¡


    vanas+N+Der/Dimin+N+Sg+Nom: vadnasatj
    vanas+N+Der/Dimin+N+Sg+Gen: vadnasatja
    vanas+N+Der/Dimin+N+Sg+Acc: vadnasatjav
    vanas+N+Der/Dimin+N+Sg+Ill: vadnasatjij
    vanas+N+Der/Dimin+N+Sg+Ine: vadnasatjin
    vanas+N+Der/Dimin+N+Sg+Ela: [vadnasatjist, vadnasatjis]
    vanas+N+Der/Dimin+N+Sg+Com: vadnasatjijn
    vanas+N+Der/Dimin+N+Pl+Nom: vadnasatja
    vanas+N+Der/Dimin+N+Pl+Gen: vadnasatjij
    vanas+N+Der/Dimin+N+Pl+Acc: vadnasatjijd
    vanas+N+Der/Dimin+N+Pl+Ill: vadnasatjijda
    vanas+N+Der/Dimin+N+Pl+Ine: vadnasatjijn
    vanas+N+Der/Dimin+N+Pl+Ela: [vadnasatjijst, vadnasatjijs]
    vanas+N+Der/Dimin+N+Pl+Com: [vadnasatjij, vadnasatjijgum]
    vanas+N+Der/Dimin+N+Ess: vadnasatjin
 